臺灣高等法院臺南分院刑事裁定
111年度聲字第953號
聲  請  人  
即  被  告  翟自勵


上列聲請人即被告因違反銀行法案件（本院109年度金上重訴字
第1382號），聲請交付法庭錄音光碟，本院裁定如下：
    主  文
聲請人於繳納相關費用後，准予交付本院109年度金上重訴字第1
382號案件民國110年5月17日審判程序之法庭錄音光碟，並禁止
再行轉拷利用。
    理  由
一、聲請意旨略以：聲請人即被告翟自勵（下稱聲請人）於民國
    110年5月17日審判程序，受當時承審之審判長所誘導故為認
    罪之表示，此項有利之事證，聲請人執為主張有再審事由，
    爰依法聲請交付本院109年度金上重訴字第1382號案件110年
    5月17日審判程序之法庭錄音光碟等語。
二、按當事人及依法得聲請閱覽卷宗之人，因主張或維護其法律
    上利益，得於開庭翌日起至裁判確定後6個月內，繳納費用
    聲請法院許可交付法庭錄音內容；當事人及依法得聲請閱覽
    卷宗之人，因主張或維護其法律上利益，聲請交付法庭錄音
    內容時，應敘明理由，由法院為許可與否之裁定；法院受理
    前項聲請，如認符合聲請人要件，並在聲請期間內提出，且
    就所主張或維護法律上之利益已敘明者，除法令另有排除規
    定外，應予許可；持有法庭錄音、錄影內容之人，就取得之
    錄音、錄影內容，不得散布、公開播送，或為非正當目的使
    用；法院就許可交付之法庭錄音、錄影內容，應為適當之加
    密措施，並得為禁止轉拷之限制利用措施，法院組織法第90
    條之1第1項前段、法庭錄音錄影及其利用保存辦法第8條第1
    項、第2項、第4項、法院辦理聲請交付法庭錄音錄影內容應
    行注意事項第6點分別定有明文。是當事人及依法得聲請閱
    覽卷宗之人，若因主張或維護其法律上利益，且無法令規定
    得不予許可或限制聲請閱覽、抄錄或攝影卷內文書之情形者
    ，得於開庭翌日起至裁判確定後6個月內，繳納費用聲請法
    院許可交付法庭錄音或錄影內容，以維其訴訟權益。
三、經查，本件聲請人為依法得聲請閱覽卷宗之人，聲請交付本
    院109年度金上重訴字第1382號案件110年5月17日審判程序
    之法庭錄音光碟，係於法定期限內為之，且為維護法律上之
    利益，而其聲請亦無法院組織法第90條之1第2項所定依法令
    得不予許可或限制聲請閱覽、抄錄或攝影卷內文書之情形，
    是其聲請核屬有據，爰准予依相關規定繳納費用後交付其使
    用，並依法院辦理聲請交付法庭錄音錄影內容應行注意事項
    第6點規定，禁止聲請人再行轉拷利用。
據上論斷，應依刑事訴訟法第220條，裁定如主文。 
中　　華　　民　　國　　111 　年　　11　　月　　28　　日
                  刑事第三庭    審判長法　官  郭玫利
                                      法　官  曾子珍
                                      法　官  王美玲
以上正本證明與原本無異。
不得抗告。
　　　　　　　　　　　　　　　　　　　書記官  蘇文儀
中　　華　　民　　國　　111 　年　　11　　月　　28　　日